【裁判字號】    90,易,1604
【裁判日期】    901130
【裁判案由】    毒品危害防制條例
【裁判全文】
臺灣彰化地方法院刑事判決                          九十年度易字第一六四號
    公  訴  人  臺灣彰化地方法院檢察署檢察官
    被      告  甲○○
右列被告因違反毒品危害防制條例案件，經檢察官提起公訴（九十年度毒偵字第三三
二五、四一六三號），本院判決如左：
    主      文
甲○○連續施用第二級毒品，處有期徒刑陸月，如易科罰金，以佰元折算壹日。
扣案之安非他命壹包（毛重零點肆公克），沒收銷燬之；玻璃吸管壹支沒收。
    事      實
一、甲○○（原名薛培正）前因施用毒品案件，經法院裁定送觀察、勒戒後，認無繼
    續施用毒品之傾向，由台灣彰化地方法院檢察署檢察官於民國八十九年三月四日
    以八十九年度毒偵字第一０三六號為不起訴處分確定。復因施用第二級毒品案件
    ，經觀察、勒戒後，認有繼續施用毒品之傾向，由本院以八十九年度毒聲字第三
    九八五號裁定令入戒治處所施予強制戒治一年，所涉刑案部分，並經本院北斗簡
    易庭以八十九年度斗簡字第四八０號簡易判決判處有期徒刑四月，如易科罰金以
    三百元折算一日確定（尚未執畢），嗣於九十年二月二十二日停止戒治付保護管
    束出所，應至九十年八月十九日停止戒治期間始行屆滿（停止戒治業經本院撤銷
    ）。詎仍不知悔改，復基於概括之犯意，自九十年七月二十三日起至同年十月十
    一日止，以將安非他命置於玻璃管內，用火燒烤吸食煙氣之方式，在彰化縣田尾
    鄉○鎮村○○路○段廿二號住處內連續施用第二級毒品安非他命。嗣分別於九十
    年七月二十三日前往台灣彰化地方法院檢察署觀護人室接受尿液採驗，結果呈安
    非他命類陽性反應而查獲；又於九十年十月十一日晚間十一時許，在彰化縣田尾
    鄉○○村○○路一五一巷口為警查獲，並當場扣得甲○○所有供上開犯罪所用之
    安非他命一包（毛重零點四公克）、玻璃吸管一支等物。
二、案經彰化縣警察局北斗分局報請臺灣彰化地方法院檢察署檢察官偵查及自動檢舉
    偵查起訴。
    理      由
一、右揭事實，業據被告甲○○於本院審理中坦承不諱，並有安非他命一包（毛重零
    點四公克）、玻璃吸管一支扣案可稽，且被告於前揭時地獲案後所採尿液送驗結
    果，均呈安非他命類陽性反應，有詮昕科技股份有限公司出具之濫用藥物尿液檢
    驗報告、彰化縣衛生局煙毒尿液檢驗成績書各一紙在卷為憑。又被告前因施用毒
    品案件，經法院裁定送觀察、勒戒後，認無繼續施用毒品之傾向，由台灣彰化地
    方法院檢察署檢察官於八十九年三月四日以八十九年度毒偵字第一０三六號為不
    起訴處分確定；復因施用第二級毒品案件，經觀察、勒戒後，認有繼續施用毒品
    之傾向，由本院以八十九年度毒聲字第三九八五號裁定令入戒治處所施予強制戒
    治一年，所涉刑案部分，並經本院北斗簡易庭以八十九年度斗簡字第四八０號簡
    易判決判處有期徒刑四月，如易科罰金以三百元折算一日確定，嗣於九十年二月
    二十二日停止戒治付保護管束出所，應至九十年八月十九日停止戒治期間始行屆
    滿等情，有臺灣高等法院被告全國前案紀錄表、台灣彰化地方法院檢察署刑案資
    料查註紀錄表、不起訴處分書、保護管束指揮書各一份附卷可按。本案事證已臻
    明確，被告犯行洵堪認定。
二、按被告甲○○前於不起訴處分後，五年內再犯毒品危害防制條例第十條第二項之
    罪，經法院裁定送觀察、勒戒及強制戒治後，竟於停止戒治付保護管束期間復行
    施用第二級毒品安非他命，因法院對此已無從再為觀察、勒戒之裁定，自無同條
    例第二十條第一、二項規定適用之餘地。是以類此情形，被告已不得再邀刑罰之
    寬典，法院即應為實體判決（最高法院八十九年度台非字第九０號判決可資參照
    ）。核其所為，係犯毒品危害防制條例第十條第二項之施用第二級毒品罪。被告
    於施用前後持有安非他命之低度行為，應為施用之高度行為所吸收，不另論罪。
    又其多次施用第二級毒品犯行，時間緊接，方法相同，觸犯構成要件相同之罪名
    ，顯係基於概括犯意反覆為之，應依連續犯之規定論以一罪，並依法加重其刑。
    爰審酌被告履因施用毒品犯行，分別經觀察勒戒、強制戒治並判處徒刑，猶未能
    記取教訓，潔身自愛，反而於停止戒治期間趁隙再次施用毒品，顯乏戒除毒癮之
    堅決意志，品行非佳；惟被告於審理期間尚能坦承犯行，態度堪稱良好，且施用
    毒品固戕害個人健康至深，然就他人權益之侵害仍屬有限，及其犯罪目的、手段
    、具有高職畢業學歷之智識程度等一切情狀，量處如主文所示之刑，併諭知易科
    罰金之折算標準，以示懲儆。扣案之安非他命一包（毛重零點四公克）為毒品危
    害防制條例第二條第二項第二款所稱之第二級毒品，應依同條例第十八條第一項
    前段之規定，沒收銷燬之；另玻璃吸管一支，則為供犯罪所用之吸食毒品工具，
    且為被告所有，業據其供承在卷，應依刑法第三十八條第一項第二款之規定，宣
    告沒收。
據上論斷，應依刑事訴訟法第二百九十九條第一項前段，毒品危害防制條例第十條第
二項、第十八條第一項前段，刑法第十一條前段、第五十六條、第四十一條第一項前
段、第三十八條第一項第二款，罰金罰鍰提高標準條例第二條，判決如主文。
本案經檢察官陳茂亭到庭執行職務。
中      華      民      國      九十    年      十一    月     三十     日
                                    臺灣彰化地方法院刑事第三庭
                                        法      官  高  文  崇
右正本證明與原本無異。
如不服本判決，應於判決送達後十日內向本院提出上訴狀( 須附繕本 )。
                                        法院書記官  謝  志  鑫
中      華      民      國      九十    年      十二    月      四      日
毒品危害防制條例第十條：
施用第一級毒品者，處六月以上五年以下有期徒刑。
施用第二級毒品者，處三年以下有期徒刑。


司法院資訊處製作；財團法人民間司法改革基金會備份。
